臺灣臺中地方法院刑事判決
111年度侵訴字第60號
公  訴  人  臺灣臺中地方檢察署檢察官
被      告  吳德道


選任辯護人  洪家駿律師
            吳秉翰律師
            許立功律師
上列被告因妨害性自主罪案件，經檢察官提起公訴（111年度偵
字第6976號），被告於準備程序中就被訴事實為有罪之陳述，於
聽取當事人之意見後，由本院合議庭裁定由受命法官獨任以簡式
審判程序審理，判決如下：
    主          文
乙○○犯強制猥褻罪，處有期徒刑陸月，如易科罰金，以新臺幣
壹仟元折算壹日。緩刑貳年，並應於判決確定之日起壹年內參加
臺灣臺中地方檢察署檢察官所指定之法治教育課程貳場次，緩刑
期間付保護管束。
    犯罪事實及理由
一、被告乙○○所犯之罪，屬刑事訴訟法第273條之1第1項所定死
    刑、無期徒刑、最輕本刑為3年以上有期徒刑以外之罪，亦
    非高等法院管轄之第一審案件，而被告於準備程序進行中就
    被訴事實為有罪之陳述，且經本院告知被告簡式審判程序之
    旨，並聽取檢察官、被告及其辯護人之意見後，經合議庭裁
    定由受命法官獨任進行簡式審判程序審理，是本案之證據調
    查，依同法第273條之2，不受同法第159條第1項、第161條
    之2、第161條之3、第163條之1及第164條至第170條之限制
    ，合先敘明。
二、本案犯罪事實及證據，除證據部分應補充「被告乙○○於本院
    準備程序及審理時之自白」，餘均引用檢察官起訴書之記載
    （如附件）。
三、論罪科刑：
  ㈠核被告所為，係犯刑法第224條之強制猥褻罪。
  ㈡被告對告訴人甲 所為前開猥褻行為，係基於同一強制猥褻犯
    意，於密切接近之時、地實施，各行為之獨立性極為薄弱，
    依一般社會健全觀念，在時間差距上，難以強行分開，應視
    為數個舉動之接續施行，為接續犯，應論以一強制猥褻罪。
　㈢爰以行為人之責任為基礎，審酌被告竟為滿足自身慾念，違
    反告訴人甲 意願而對之為上開猥褻行為，侵害告訴人甲 身
    體自主權，對告訴人甲 造成身心傷害，行為殊無可取；復
    參以被告於偵訊及本院審理時均坦認犯行，已見悔意，且與
    告訴人甲 以新臺幣20萬元調解成立，並已全數履行完畢，
    此有本院調解程序筆錄、存款單等在卷可參（見他卷第67至
    68頁、本院卷第73至75頁、第105頁），且被告前無刑事犯
    罪前案紀錄，有臺灣高等法院被告前案紀錄表附卷足佐（見
    本院卷第15頁），素行良好，然審之其未能謹慎自持、掌握
    分際，違反告訴人甲 意願之方法及本案犯罪情節，並兼衡
    其犯罪之動機、目的，暨其自述之智識程度、生活狀況（見
    本院卷第99頁）等一切情狀，量處如主文所示之刑，並諭知
    易科罰金之折算標準。
  ㈣被告未曾因故意犯罪而受有期徒刑以上刑之宣告，有臺灣高
    等法院被告前案紀錄表在卷可憑，其因一時失慮，致罹刑章
    ，犯後坦承犯行，並與告訴人甲 調解成立，已全數履行完
    畢，均如前述，顯見被告確有悔意，本院斟酌上情，參以調
    解程序訊問筆錄中記載「倘相對人符合緩起訴或緩刑之要件
    ，同意檢察官或法官以上開給付約定為條件給予相對人附條
    件緩起訴或緩刑之宣告」等內容（見他卷第67至68頁），本
    院認被告經此偵審程序及刑之宣告後，應知所警惕，而無再
    犯之虞，足認上開刑之宣告以暫不執行為適當，爰依刑法第
    74條第1項第1款規定，諭知緩刑2年，以啟自新。又為使被
    告於緩刑期間內，能深刻戒惕，並導正其行為與法治之觀念
    ，避免再度犯罪，爰依刑法第74條第2項第8款規定，諭知被
    告應於判決確定之日起1年內參加臺灣臺中地方檢察署檢察
    官所指定之法治教育課程2場次；復據刑法第93條第1項第1
    款、第2款之規定，諭知於緩刑期間付保護管束，期使被告
    於法治教育過程及保護管束期間，得能確實明瞭其犯行所造
    生之實害，並培養正確法治觀念。
據上論斷，應依刑事訴訟法第273條之1第1項、第299條第1項前
段、第310條之2、第454條第2項（本件依刑事判決精簡原則，僅
記載程序法條文），判決如主文。
本案經檢察官林芳瑜提起公訴，檢察官丙○○到庭執行職務。
中　　華　　民　　國　　111 　年　　8 　　月　　25　　日
                  刑事第十七庭  法  官  孫藝娜
以上正本證明與原本無異。
如不服本判決應於收受判決後20日內向本院提出上訴書狀，並應
敘述具體理由；其未敘述上訴理由者，應於上訴期間屆滿後20日
內向本院補提理由書（均須按他造當事人之人數附繕本）「切勿
逕送上級法院」。
告訴人或被害人如不服判決，應備理由具狀向檢察官請求上訴，
上訴期間之計算，以檢察官收受判決正本之日起算。 
                                書記官  黃詩涵
中　　華　　民　　國　　111 　年　　8 　　月　　25　　日
附錄本案論罪科刑法條全文：
中華民國刑法第224條
（強制猥褻罪）
對於男女以強暴、脅迫、恐嚇、催眠術或其他違反其意願之方法
，而為猥褻之行為者，處6月以上5年以下有期徒刑。

附件：
臺灣臺中地方檢察署檢察官起訴書
                                     111年度偵字第6976號
　　被　　　告　乙○○　男　65歲（民國00年0月0日生）
　　　　　　　　　　　　住臺中市○○區○○路000巷0弄00號
　　　　　　　　　　　　國民身分證統一編號：Z000000000號
    選任辯護人  洪家駿律師
                許立功律師
                吳秉翰律師
上列被告因妨害性自主案件，業經偵查終結，認應提起公訴，茲
將犯罪事實及證據並所犯法條分敘如下：
        犯罪事實
一、乙○○（綽號「阿道」）與代號AB000-A110574號之成年女子
    （真實姓名年籍詳卷，下稱甲 ）約於20年前在921震災紀念
    公園唱歌時認識，嗣後二人均無聯繫，迄至民國110年11月
    底某日，甲 與其胞妹在上揭公園聊天時，乙○○復上前與甲 
    攀談且主動表示欲至甲 家拜訪，且因此得知甲 住處地址及
    甲 有尋找工作等經濟上需求。乙○○復於110年12月7日凌晨
    近6時許，以欲告知甲 無法幫其找到工作為由至甲 住處拜
    訪，乙○○與甲 原在甲 住處客廳談話，嗣因甲 欲回房間內
    觀看電視新聞，乙○○即尾隨甲 進入房間內並將房門關至僅
    留微小之門縫，繼而躺在甲 房間床上，且對甲 稱「你的胸
    部那麼大」等語，並基於基於強制猥褻之犯意，違反A女之意
    願，在床上坐起而以雙手拉甲 並環抱甲 胸部，將甲 拉到
    床上後，不顧甲 掙扎之舉，仍以雙手伸入甲 衣服內觸摸甲
     胸部得逞，乙○○再站起而接續將外褲脫至膝蓋處、內褲褪
    至露出生殖器，並用雙手抓甲 之雙手以使甲 雙手撫摸其已
    有射精之陰莖得逞，甲 為求保全證據，即故作鎮定使用衛
    生紙擦拭乙○○下體。事後，乙○○於穿好褲子後，使用甲 房
    內之刮鬍刀刮鬍子，再離開甲 住處。
二、案經甲 訴由臺中市政府警察局太平分局報告偵辦。
　　　　證據並所犯法條
一、證據清單及待證事實：
編號 證據名稱 待證事實 1 被告乙○○於警詢中之陳述及偵訊中之自白 被告坦承於上開時地進入甲 房間，不顧告訴人甲 之意願即以手撫摸甲 胸部，且自行褪下內外褲而拉甲 之雙手撫摸其陰莖等事實。 2 ①證人即告訴人甲 於警詢及偵訊中之指述 ②告訴人手繪之現場位置圖 ③告訴人所填具指認犯罪嫌疑人紀錄表 全部犯罪事實。 3 證人即代號AB000-A110784A（甲 胞妹）於警詢時之證述 佐證被告於上開時間曾至告訴人住處拜訪，且有進入告訴人房間之事實。 4 告訴人甲 之中華民國身心障礙證明、重大傷病免自行部分負擔證明卡 佐證告訴人有重度憂鬱症之事實。 5 國軍臺中總醫院附設民眾診療服務處受理疑似性侵害驗傷診斷書 佐證告訴人於事發當日即報案並至國軍臺中總醫院附設民眾診療服務處就診，且向醫師敘述其遭性侵經過之過程。 6 臺中市政府警察局太平分局扣押筆錄、扣押物品目錄表及扣案之車鑰匙1把、告訴人住處附近超商監視器影像照片、事發地點及證物等刑案現場照片、內政部警政署刑事警察局111年1月4日刑生字第1108041479號鑑定書 佐證被告於上開時間曾至告訴人住處拜訪，且有進入告訴人房間、將車鑰匙遺落於告訴人床上，且有使用甲 房內之刮鬍刀之事實。 7 本署111年2月24日訊問筆錄、臺灣臺中地方法院調解程序筆錄及調解結果報告書 佐證被告於事發後主動想與告訴人試行和解，經本署轉介調解後已調解成立之事實。 
二、核被告乙○○所為，係犯刑法第224條之強制猥褻罪嫌。被告
    上揭犯行雖有數舉動，然係於密切接近之時、地實施，各行
    為獨立性極為薄弱，且係出於同一犯意為之，依一般社會健
    全觀念，在時間差距上，難以強行分開，應視為數個舉動之
    接續施行，合為包括之一行為予以評價，屬接續犯，請論以
    一罪。
三、依刑事訴訟法第251條第1項提起公訴。
　　此　致
臺灣臺中地方法院
中　　華　　民　　國　 111　　年　   3     月  11 　日
                          　　檢  察  官  林芳瑜
本件正本證明與原本無異  
中　　華　　民　　國　 111　　年　   4     月  11 　日
                              書  記  官  胡峻誠